【裁判字號】    95,交聲,72
【裁判日期】    950831
【裁判案由】    違反道路交通管理處罰條例
【裁判全文】
臺灣宜蘭地方法院交通事件裁定          95年度交聲字第72號
移送機關    交通部公路總局臺北區監理所宜蘭監理站
異  議  人  甲○○
上列異議人因違反道路交通管理處罰條例案件，對於交通部公路
總局台北區監理所宜蘭監理站民國94年12月29日、95年2月27日
所為裁決之處分（原處分案號：宜監字第43-QA0000000號、宜監
字第43-QA0000000號），聲明異議，本院裁定如下：
    主  文
異議駁回。
    理  由
一、按汽車駕駛人行車速度超過規定之最高時速者，處新臺幣（
    下同）1200元以上2400元以下罰鍰，道路交通管理處罰條例
    第40條第1項定有明文。
二、移送機關裁決意旨略以：異議人甲○○於民國94年9月18日
    中午12時48分、94年11月14日上午10時45分駕駛車牌號碼UK
    -2357號自用小客車，分別在台二線124公里450公尺蕃薯寮
    段北上處、台七丙線29公里800公尺處，行車速度超過規定
    之最高時速20公里以上，經宜蘭縣縣警察局舉發，分別掣發
    宜警交字第QA-0000000號、宜警交字第QA-0000000號舉發違
    反道路交通管理事件通知單逕行舉發，經移送機關請上開舉
    發單位調查，仍認異議人違規事實明確，乃以異議人違反前
    述道路交通管理處罰條例第40條第1項規定之行為，分別裁
    處異議人罰鍰各2400元。
三、異議意旨略以：異議人未收受任何通知文件，裁決機關亦未
    給予異議人異議之機會，即逕將UK-2357號車牌吊銷，並於9
    5年4月13日移送強制執行云云。
四、經查：
（一）異議人於94年9月18日12時48分，駕駛車牌號碼UK-2357號
      自用小客車行經台二線124公里450公尺蕃薯寮段北上處，
      行車速度為87公里，規定之最高時速為60公里，異議人超
      速27公里，經宜蘭縣警察局逕行舉發，掣發宜警交字第QA
      -0000000號舉發違反道路交通管理事件通知單，有舉發違
      反道路交通管理事件通知單1紙及舉發照片1張在卷可稽，
      此部分之事實應堪認定。
（二）異議人於94年11月14日上午10時45分駕駛車牌號碼UK-235
      7號自用小客車行經台七丙線29公里800公尺處前，行車速
      度為81公里，規定之最高時速為60公里，異議人超速21公
      里，經宜蘭縣警察局逕行舉發，掣發宜警交字第QA-00000
      00號舉發違反道路交通管理事件通知單，有舉發違反道路
      交通管理事件通知單1紙及舉發照片1張在卷可稽，此部分
      之事實亦堪認定。
五、次按，處理違反道路交通管理事件，有關文書送達之程序，
    依行政程序法之規定，違反道路交通管理事件統一裁罰基準
    及處理細則第5條定有明文。又按送達，於應受送達人之住
    居所、事務所或營業所為之。但在行政機關辦公處所或他處
    會晤應受送達人時，得於會晤處所為之。於應送達處所不獲
    會晤應受送達人時，得將文書付與有辨別事理能力之同居人
    、受僱人或應送達處所之接收郵件人員。送達，不能依前二
    條規定為之者，得將文書寄存送達地之地方自治或警察機關
    ，並作送達通知書兩份，一份黏貼於應受送達人住居所、事
    務所、營業所或其就業處所門首，另一份交由鄰居轉交或置
    於該送達處所信箱或其他適當位置，以為送達，行政程序法
    第72條至第74條定有明文。再按，汽車所有人名稱、地址等
    如有變更，均應向公路監理機關辦理登記，道路交通安全規
    則第23條第1項亦定有明文。經查，異議人雖辯稱伊未收到
    罰單云云，惟查，宜蘭縣冬山鄉○○路201號，為異議人所
    登記之車籍地址，有本院以車號查詢汽車車籍之資料1紙在
    卷可參。又異議人本件異議狀所載之地址，亦係宜蘭縣冬山
    鄉○○路201號，有異議狀在卷可參，足見上開地址確係異
    議人住居所。而宜蘭縣警察局交通隊所掣發之舉發違反道路
    交通管理事件通知單2紙，均係寄送宜蘭縣冬山鄉○○路201
    號，並分別於94年11月17日、95年1月11日寄存送達於冬山
    郵局，有送達證書2紙在卷可參，則依上開規定，該舉發違
    反道路交通管理事件通知單已發生送達異議人所申請登記地
    址之效力。異議人辯稱並未收受送達，自不足採。
六、又上開舉發違反道路交通管理事件通知單送達時間雖為94年
    11月17日、95年1月11日，而已逾舉發違反道路交通管理事
    件通知單上所載應到案日期94年10月30日、94年12月24日，
    惟查，移送機關對於此類案件之裁罰，為顧及異議人依法享
    有之自動繳納罰鍰及不服舉發提出陳述之權益，均對寄存送
    達案件延長應到案時間，並同時傳檔監理網路以供裁罰依據
    ，則本件違規應到案日分別延長至94年12月9日及95年2月6
    日，有移送機關所提出之報表1紙可參，則異議人於收受送
    達後，自有相當充裕之期間向移送機關以繳納最低罰鍰結案
    、陳述意見或申訴，是異議人所稱未給予申請異議之機會云
    云，亦不足採。
七、從而，移送機關依道路交通管理處罰條例第40條第1項及違
    反道路交通管理事件統一裁罰基準表逾越到案期限30日以上
    之規定，分別處以裁處最高罰鍰各2400元，核無不合。本件
    聲明異議為無理由，應予駁回。
據上論斷，應依道路交通案件處理辦法第19條裁定如主文。
中    華    民    國    95    年    8     月    31    日
                  交通法庭  法  官  謝佩玲
以上正本證明與原本無異。
如不服本裁定，應於裁定送達後5日內向本院提出抗告狀。（應
附繕本）
                            書記官  藍友隆
中    華    民    國    95    年    9     月    1     日


司法院資訊處製作；財團法人民間司法改革基金會備份。
